【裁判字號】    89,訴,524
【裁判日期】    891025
【裁判案由】    廢棄物清理法
【裁判全文】
臺灣嘉義地方法院刑事判決                          八十九年度訴字第五二四號
    公  訴  人  臺灣嘉義地方法院檢察署檢察官
    被      告  甲○○
右列被告因違反廢棄物清理法案件，經檢察官提起公訴（八十九年度偵字第四九０八
號），本院判決如左：
    主  文
甲○○任意棄置有害事業廢棄物，處有期徒刑壹年拾月。緩刑肆年。
    事  實
一、甲○○明知自己並未依廢棄物清理法第二十條規定領有廢棄物清除、處理許可證
    或核備文件，不得從事廢棄物貯存、清除、處理工作，亦不得任意棄置有害事業
    廢棄物，竟於民國八十九年六月二十九日十四時五十分許，駕駛車牌號碼Ｋ二－
    三七五號營業大貨車，先後載運回收之混合廢棄物共二車次，將上開廢棄物任意
    棄置於借用羅逢裕所有位於嘉義縣民雄鄉○○○段三五八之二四地號之土地上，
    並於上址所挖掘之坑洞中分批焚燒上開廢棄物，嗣經嘉義縣環境保護局稽查人員
    稽查發現，函請警方查辦。
二、案經嘉義縣警察局民雄分局報請台灣嘉義地方法院檢察署檢察官偵查起訴。
    理  由
一、訊據被告甲○○固坦承於前揭時、地載運、貯存、清除、處理上開混合廢棄物之
    情不諱，惟矢口否認有何右揭犯行，辯稱：其之前領有廢棄物之處理執照失效後
    ，即從事資源回收之工作，上開廢棄物係之前有許可證時合法處理的，因存放地
    點地主以租期屆滿，要求其將土地處理乾淨，才向羅逢裕借地清運至上址，且上
    開廢棄物均是一般廢棄物，至其所燃燒者，係整理上開土地後清除之雜草、樹枝
    云云。經查，一般或有害事業廢棄物之貯存、清除或處理業務，依廢棄物清理法
    第二十條之規定，應向地方主管機關申請核發許可證或核備文件，有害事業廢棄
    物，並應由地方主管機關先報請中央主管機關核准。且依該條規定，僅公、民營
    廢棄物清除、處理機構始具申請之資格。一般自然人並無申請取得許可證或核備
    文件之資格，則被告辯稱其之前有取得許可證，本件所清運者係之前合法處理之
    廢棄物一節，已不足取。況本件被告並未領有貯存、清除或處理一般或有害事業
    廢棄物之許可證或核備文件，而將二車次之混合廢棄物，以前揭大貨車載運至上
    址，業據其供明在卷，並經證人即嘉義縣環境保護局稽查員乙○○證述明確，而
    被告在上址已將部分廢棄物為點火焚燒處理之行為，有嘉義縣環境保護局八十九
    年七月二十日八九嘉環三字第九四四二號函附該局八十九年六月二十九日及七月
    三日稽查工作紀錄表各一份、照片八幀附在警卷可稽。又被告所貯存、清除或處
    理者尚包括廢印刷電路板，屬有害事業廢棄物，此有上開照片一幀（參見警卷第
    七頁）、卷附有害事業廢棄物基本資料表可憑。被告所辯其係燃燒雜草、樹枝及
    處理一般廢棄物云云，亦無可取。本件事證明確，被告之犯行洵堪認定。
二、被告未依法取得清除、處理一般或有害事業廢棄物之許可證或核備文件，竟從事
    貯存、清除、處理一般及有害事業廢棄物之工作，核其所為應成立廢棄物清理法
    第二十二條第二項第一款及第四款之罪。被告以一行為觸犯上開法條二款之罪名
    ，為想像競合犯，應依情節較重之任意棄置有害事業廢棄物罪處斷。爰審酌被告
    之品性、犯罪之動機、目的、手段、所生之危害及犯罪後之態度等一切情狀，量
    處如主文所示之刑。又被告未曾受有期徒刑以上刑之宣告，有台灣高等法院被告
    全國前案紀錄表在卷可按，經此教訓，應知警惕，當無再犯之虞，本院認為以暫
    不執行刑罰為適當，爰併諭知緩刑四年，以勵自新。
三、據上論斷，應依刑事訴訟法第二百九十九條第一項前段，廢棄物清理法第二十二
    條第二項第一款、第四款，刑法第十一條段、第七十四條第一款，判決如主文。
本案經檢察官林俊良到庭執行職務
中    華    民    國      八十九      年      十      月      二十五    日
                                臺灣嘉義地方法院刑事第三庭
                                        法  官  洪  秀  一
如不服本判決，應於判決送達後十日內，向本院提出上訴狀。
右正本證明與原本無異。
中    華    民    國      八十九      年      十      月      二十五    日
                                        書記官  陳  湘  蓉
附錄法條：
廢棄物清理法第二十二條第二項第一款、第四款
有左列情形之一者，處一年以上五年以下有期徒刑，得併科一百萬元以下罰金：
一  任意棄置有害事業廢棄物者。
四  未依第二十條規定領有廢棄物清除、處理許可證或核備文件，從事廢棄物清除、
    處理許可證或核備文件，從事廢棄物貯存、清除、處理，或未依廢棄物清除、處
    理許可證或核備文件內容貯存、清存、處理廢棄者。


司法院資訊處製作；財團法人民間司法改革基金會備份。
